【裁判字號】    95,訴,5423
【裁判日期】    950616
【裁判案由】    返還信用卡消費貸款
【裁判全文】
臺灣臺北地方法院民事判決              95年度訴字第5423號
    原      告  國泰世華商業銀行股份有限公司
    法定代理人  甲○○
    訴訟代理人  丙○○
    被      告  乙○○
上列當事人間請求返還信用卡消費款事件，本院於民國95年6月9
日言詞辯論終結，判決如下：
    主      文
被告應給付原告新臺幣伍拾肆萬貳仟捌佰陸拾柒元，及其中新臺
幣伍拾伍萬壹仟參佰肆拾元自民國九十五年四月九日起至清償日
止，按週年利率百分十九．七計算之利息。
訴訟費用由被告負擔。
    事實及理由
一、按當事人得以合意定第一審管轄法院，但以關於由一定法律
    關係而生之訴訟為限，前項合意，應以文書證之，民事訴訟
    法第二十四條定有明文。本件兩造已於信用卡約定條款第二
    十六條及簡易通信貸款契約約定條款第十三條約定，同意以
    本院為第一審管轄法院，則本院就本件訴訟自有管轄權。
二、原告起訴主張：
  (一)原台灣第一信託投資股份有限公司變更為匯通商業銀行股份
    有限公司，復於民國九十一年六月三日變更為國泰商業銀行
    股份有限公司（下稱國泰銀行），嗣國泰銀行與世華聯合商
    業銀行股份有限公司（下稱世華銀行）合併，由世華銀行為
    存續公司，而世華銀行更名為國泰世華商業銀行股份有限公
    司（下稱國泰世華銀行），國泰銀行之權利義務則由合併後
    存續之國泰世華銀行依公司法第七十五條規定概括承受，有
    財政部函可稽。被告乙○○於九十三年四月八日與原告簽訂
    信用卡使用契約，約定被告就卡號0000000000000000之之
    VISA卡於領用後，被告依約就使用系爭信用卡所生之債務，
    負全部給付責任，並約定被告領用系爭信用卡後，即得於各
    特約商店記帳消費，且被告應於當期繳款截止日前向原告全
    部清償，或以循環信用方式繳付最低應繳金額，被告逾期清
    償時，除喪失期限利益外，並按週年利率百分之十九．七加
    計利息，此有被告所簽訂之信用卡申請書及信用卡約定條款
    第十四、十五、二十一、二十二條約定為憑。
  (二)另被告於九十四年六月二十日與原告簽訂簡易通信貸款契約
    ，約定被告分別就卡號0000000000000000之簡易通信貸款卡
    ，向原告貸款三十二萬元，利息均按週年利率百分之十八．
    五計算之利息，共分六十期清償，依年金法按月計付本息，
    並併入信用卡帳單中與信用卡消費帳一同繳款，且約定被告
    如未依約於繳款期限前繳款或未繳足月付金時，原告得將未
    繳金額之本金部分，或經原告主張視為到期之本金部分，按
    信用卡循環利息即按週年利率百分之十九．七計算之利息，
    被告倘遲延繳款經原告主張暫停其信用卡之權利時，即喪失
    期限利益，借款視為全部到期外。詎被告至九十五年四月八
    日止，尚有信用卡款二十一萬三千三百五十八元及簡易通信
    貸款帳款金額三十二萬九千五百零九元，共五十四萬二千八
    百六十七元，屢經催討，迄未清償。原告爰依借款及信用卡
    使用契約之法律關係，提起本訴等情。並於本院聲明：如主
    文第一項所示。
三、經查，本件原告主張之上開事實，已據其所提出之財政部函
    、股份有限公司變更登記表、信用卡申請書、信用卡簡易通
    信貸款契約書、約定條款、信用卡消費帳款債權明細表、歷
    史帳單彙總查詢表、客戶歸戶資料明細查詢、信用卡對帳單
    影本等件為證，核屬相符。而被告於言詞辯論期日到場，並
    稱其確有向原告申請信用卡及簡易通信貸款契約書，惟以其
    向原告聲請協商，兩造未達成協議云云置辯，且未提出任何
    資料供本院參酌。然被告既自承其與原告間確有確有消費借
    貸及信用卡使用契約之債務存在，依法自應對原告負清償責
    任，復依原告所提之上開證據，堪信原告之主張為真實。從
    而，原告依消費借貸及信用卡使用契約之法律關係，請求被
    告給付五十四萬二千八百六十七元及如主文第一項所示之利
    息為有理由，應予准許。
四、據上論結，本件原告之訴為有理由，依民事訴訟法第78條，
    判決如主文。
中    華    民    國    95  年    6    月    16    日
                          民事第二庭法  官  汪漢卿
以上正本係照原本作成
如對本判決上訴，須於判決送達後20日內向本院提出上訴狀
中    華    民    國    95  年    6    月    16    日
                                    書記官  許婉如


司法院資訊處製作；財團法人民間司法改革基金會備份。
